# 购买国外非专利技术支付的税费问题？

提问人：dlzxjczr 时间：2016-11-08 10:39:59
公司购买国外的非专利技术，国外企业要求到手多少钱就成交，他们不考虑纳税的问题，根据中国税法，国外企业需要交所得税因由我方代扣代缴，但是这部分款项由我方支付了，请教如何做账呢？

回答人：chenyiwei
如果双方约定的实际成交价格为税后到手价，所有税费（即使是中国或对方国家的税法规定应由对方承担的税费）也由本企业承担的，则鉴于该事项是在收购协议中一并约定的，因此本企业承担这部分税费应作为取得该项无形资产的必要支出计入其成本。但这部分代为承担的税费所形成的无形资产成本，日后所对应的摊销将不能在税前扣除。